【裁判字號】    92,易,39
【裁判日期】    920224
【裁判案由】    家暴傷害
【裁判全文】
臺灣板橋地方法院刑事判決                            九十二年度易字第三九號
    公  訴  人  臺灣板橋地方法院檢察署檢察官
    被      告  丙○○
右列被告因違反家庭暴力防治法案件，經檢察官提起公訴（九十一年度偵字第一一二
五二號、第一三七三二號），本院判決如左：
    主  文
丙○○連續違反法院依家庭暴力防治法第十三條所為之禁止實施家庭暴力行為之民事
通常保護令裁定，處拘役伍拾日，如易科罰金，以佰元折算壹日。
    事  實
一、丙○○係甲○○前夫，彼此間為家庭暴力防治法第三條第一款所規定之家庭成員
    關係，丙○○明知渠等業經甲○○向本院聲請獲准於民國九十年十一月八日以九
    十年度家護字第八五四號裁定核發民事通常保護令，諭令丙○○不得對甲○○實
    施身體或精神上不法侵害之行為，該保護令有效期間為一年。詎丙○○竟基於故
    意違反本院上開民事保護令禁止實施身體或精神上不法侵害行為裁定之概括犯意
    ，於上開保護令有效期間內，先於九十一年五月八日凌晨一時許，以其女生病為
    由，使甲○○返家查看，嗣於臺北縣樹林市○○街○段三三五巷二號住處，因細
    故與甲○○發生爭執，以拳腳踢打甲○○頭部、手部及背部，再以竹筷戳其手部
    ，致使其受有左手挫傷、背部挫傷之傷害；其後復於同年五月三十一日十六時二
    十五分許，丙○○前往甲○○任職之臺北縣土城市○○路六十二號耀華電子公司
    欲找甲○○接回二人所生之女兒，適甲○○至該公司警衛室內打卡，丙○○再持
    鑰匙戳傷甲○○之手部、背部，造成甲○○受有左上背、右上臂穿刺傷等傷害，
    並因而違反本院前述之裁定。
二、案經甲○○訴由臺北縣警察局樹林分局、土城分局報請臺灣板橋地方法院檢察署
    檢察官偵查起訴。
    理  由
一、訊據被告丙○○僅供承第二次傷害告訴人甲○○之行為，惟矢口否認有第一次之
    傷害犯行，辯稱：當時伊僅有推告訴人，告訴人所受之傷勢應係告訴人自行跑掉
    時，自伊家後門雞舍經過防風竹林時刮傷所造成，並非遭伊所毆打云云。經查，
    被告分別於上述時地出手傷害告訴人之事實，業據告訴人甲○○於警訊及偵審中
    均指述甚詳，並有財團法人恩主公醫院九十一年五月八日、亞東紀念醫院九十一
    年五月三十一日診斷證明書二紙附卷足憑，復據證人乙○○於警訊、偵查中證述
    被告確於九十一年五月三十一日在告訴人任職之耀華電子公司警衛室內以鑰匙傷
    害告訴人無誤；而被告雖否認於九十一年五月八日毆打告訴人，辯以渠所受傷勢
    係告訴人逃跑時遭竹林所刮傷云云，惟依告訴人所提出之財團法人恩主公醫院診
    斷證明書所示之傷勢，其所受均係挫傷（即瘀腫）之傷害，核與刮擦傷不符，則
    被告所辯，顯難採信。又被告於九十年間因對於告訴人實施家庭暴力行為，經本
    院於九十年十一月八日以九十年度家護字第八五四號裁定核發民事通常保護令，
    諭令丙○○不得對甲○○實施身體或精神上不法侵害之行為，有效期間為一年，
    亦有上開民事裁定附卷為證，是被告明知應遵守法院裁定之內容不得對於告訴人
    實施身體或精神上不法侵害之行為，竟仍為之，則其違反上開保護令對告訴人實
    施暴力行為，至為明確，則其前開所辯，顯屬事後圖卸之詞，要無足採；綜上所
    述，本件事證明確，被告犯行應堪認定。
二、按被告丙○○明知本院上開民事通常保護令，禁止其直接或間接對告訴人實施身
    體或精神上不法侵害之行為，竟先後二次故意違反，核其所為，係犯家庭暴力防
    治法第五十條第一款之違反保護罪及刑法第二百七十七條第一項之傷害罪。其二
    次違反民事保護令、傷害犯行，時間緊接，所犯係構成要件相同之罪名，顯係基
    於概括犯意反覆為之，為連續犯，應以一罪論，並加重其刑。又被告所犯違反民
    事保護令、傷害之行為，係以一行為觸犯數罪名，為想像競合犯，自應從一重之
    違反民事保護令罪處斷。爰審酌被告之素行、犯罪動機、目的、對告訴人實施暴
    力之手段、對告訴人所產生危害尚屬輕微、及犯罪後未坦承犯行等一切情狀，量
    處如主文所示之刑，並諭知易科罰金之折算標準，以示懲儆。
據上論斷，應依刑事訴訟法第二百九十九條第一項前段，家庭暴力防治法第五十條第
一款，刑法第十一條前段、第五十六條、第二百七十七條第一項、第五十五條、第四
十一條第一項前段，罰金罰鍰提高標準條例第二條，判決如主文。
本案經檢察官楊勝男到庭執行職務
中      華      民      國    九十二    年      二      月    二十四    日
                                      臺灣板橋地方法院刑事第六庭
                                          法  官  徐   蘭   萍
右正本證明與原本無異。
如不服本判決，應於判決送達後十日內，向本院提出上訴狀。
                                          書記官  莊   川   億
中      華      民      國    九十二    年      二      月    二十四    日
附錄本案論罪科刑法條全文：
家庭暴力防治法第五十條：
違反法院依第十三條、第十五條所為之下列裁定者，為本法所稱之違反保護令罪，處
三年以下有期徒刑、拘役或科或併科新臺幣十萬元以下罰金：
一、禁止實施家庭暴力行為。
二、禁止直接或間接騷擾、接觸、通話或其他連絡行為。
三、命遷出住居所。
四、遠離住居所、工作場所、學校或其他特定場所。
五、命完成加害人處遇計畫：戒癮治療、精神治療、心理輔導或其他治療、輔導。
刑法第二百七十七條
傷害人之身體或健康者，處三年以下有期徒刑，拘役或一千元以下罰金。
犯前項之罪，因而致人於死者，處無期徒或七年以上有期徒刑；致重傷者，處三年以
上十年以下有期徒刑。


司法院資訊處製作；財團法人民間司法改革基金會備份。
